---
title: "Machine learning"
output:
  flexdashboard::flex_dashboard:
    theme: spacelab
    orientation: rows
    vertical_layout: scroll
runtime: shiny
---

<!-- orientation: rows -->
<!-- navbar: -->
<!--   - { title: "About", href: "https://example.com/about" } -->
<!-- social: [ "twitter", "facebook", "menu" ] -->

```{r}
# 패키지 설치 ----------------------------------------------------------------------
packages = c("openxlsx","shiny","DT","markdown","shinythemes","shinyjs","shinyBS","haven","stargazer","dplyr",
"robustHD")#,'shinyTree','shinyDND')
package.check <- lapply(packages, FUN = function(x) {
  if (!require(x, character.only = TRUE)) {
    install.packages(x, dependencies = TRUE)
    library(x, character.only = TRUE)}})

  if (!require(pacman)) {install.packages("pacman")
    library(pacman)}
pacman::p_load("readxl","summarytools","webr","ggplot2","curl","Hmisc",
               "sjmisc","car","lawstat","DiagrammeR","skimr",
               "tidyr","dplyr","broom","tidyverse")

```


```{r}
# 사용자 함수 정의 ----------------------------------------------------------------------
normFunc <- function(x){
  (x-mean(x))/sd(x)
}
```


Explanation  
===================================== 

## I. 기본셋팅 {.tabset .tabset-fade}
### I.1. 패키지 설치  
* `pacman`패키지를 이용하여 필요한 패키지 한번에 설치  
* `if (!require(pacman))~~`부분은 `pacman`패키지가 이미 설치되어 있으면 로드만 설치되어 있지 않다면 인스톨(설치)와 로드를 한번에 실행  
* (`Rmarkdown`의 경우 패키지가 미리설치되어 있어야 하므로 아래 코드를 knit전에 먼저 실행해야함)
```{r}
if (!require(pacman)) {install.packages("pacman")
  library(pacman)}
pacman::p_load("readxl","summarytools","webr","ggplot2","curl","Hmisc",
               "sjmisc","car","lawstat","DiagrammeR","skimr",
               "tidyr","dplyr","broom","tidyverse")
```

### I.2. 필요함수 설정
* 필요한 경우 사용자가 원하는 작업을 함수로 설정하여 프로그램(스크립트)내에서 이용할 수 있음  
* 여기서는 `meanFunction`함수를 정의 하였음
```{r}
meanFunction <- function(x){return(data.frame(y=round(mean(x),2),
                                              label=round(mean(x,na.rm=T),2)))}
```

<br> 
<br> 

## II. 데이터 분석의 배경 {.tabset .tabset-fade}

### II.1. 변수(variable)  
#### II.1.1. 변수의 정의 
구성개념을 구체적으로 정의하여 측정할 수 있도록 해주는 도구. 값이 부여되는 대상 혹은 기호(값이 꼭 숫자를 의미하는 것은 아님)  
주어진 현상을 설명하기 위해 구체화된 구성개념이 조작적 정의를 통해 측정이 가능한 상태로 된 것을 의미  
즉 구성개념은 직접적으로 측정할 수 없기 때문에 대리적인 방법(proxy)을 통해 변수를 통해 측정함    
* ex) 사람의 지적능력(intelligence)을 측정하기 위해 IQ 점수를 사용하였다면 지적능력이 구성개념, IQ 점수가 변수  
* ex) 소비자 만족도를 측정하기 위해 여러 가지 문항을 사용하였다면 소비자 만족도가 구성개념, 그 문항들이 변수
구성개념은 이론적 단계를 거쳐 개념화되고, 변수는 실증적인 단계에서 조작화 과정을 거침  
이를 통하여 연구자는 본인의 생각을 이론적·실증적 단계를 통해 구체화를 시키는 것임 

#### II.1.2. 변수의 종류  
  + 범주형 변수(categorical variable): 특성에 따른 구분을 위해 수치를 부여한 비계량적(nonmetric) 변수 또는 질적변수(qualitative variable)  
  + 양적변수(quantitative variable): 크기나 양을 나타내는 숫자로 표현된 계량변수(metric variable)를 의미하는데 연속변수(continuous variable)와 이산변수(discrete variable)로 구분 
<br> 
<br> 

|변수     |내용     |사례     |
|-----|---------|---------|
|명목변수(Nominal)|대립되는 범주를 구분한 명명변수, 숫자, 기호, 문자 등으로 표현|농촌형과 도시형, 남과 여, 성별, 혈액형, 전화번호 등|
|서열변수(Ordinal)|순위 서열에 따라 측정대상에 수치를 부여한 순서변수|아주 친절, 약간 친절, 보통, 약간 불친절, 아주 불친절|
|등간변수(Interval)|측정 대상이 갖는 속성의 양적(量的) 정도의 차이에 따라 등간격으로 수치를 부여 측정하는 간격변수|크기, 높이, 부피, 무게, 온도, 시간 등의 측정단위 사용|
|비율변수(Ratio)|간격척도에 기준점(절대 원점)을 고정시켜 설정하여, 비율계산이 가능하여 수식화가 유리한 변수|연령, 연봉인상률, 물가지수, 표준화변수|  

### II.2. 모델링
#### II.2.1. 핵심분석: 인과성 분석 
인천IR과 스마트관광의 경우 지지도는 나름대로 중요한 변수. 이러한 상황에서 지지도에 영향을 줄 수 있는 요인(변수)를 찾을 수 있다면 이는 시사점이 있음  
예를 들어 인천IR의 경우 인지가 지지도에 긍정적 영향을 미치고 이러한 인지가 긍정적 사회인식에 다시 영향을 받는 다면 인천IR 관계자는 인천IR의 긍정적 사회효과를 강조함으로써 이에 대한 인지를 높이고 지역에 있어 인천IR 개발에 대한 지지도를 얻음으로써 보다 나은 이미지를 구축할 수 있을 것임  
스마트 관광의 경우에도 국민들(잠재적 관광객)로부터의 스마트 관광 지지가 가치에 영향을 받고 이러한 가치가 사전지식의 영향을 받는다면 스마트관광 관계자는 스마트관광에 대한 사전지식 수준을 높힘으로서 스마트 관광의 가치를 높이고 나아가 지지를 얻음으로써 관광정책에 대한 향상된 이미지를 구축할 수 있을 것임  
<br>

|데이터셋|모델                |비고 |
|--------|--------------------|-----|
|인천IR 데이터|긍정적 경제인식, 긍정적 사회인식 → 인지 → 지지도|   |
|스마트관광 데이터|사전지식, 경험분야 → 가치 → 지지도|   |

이와 같은 인과관계는 인과관계 분석(대표적으로 `회귀분석`)을 통해 증명할 수 있을 것임  
<br> 

#### II.2.2. 부가분석: 연관성분석, 차이분석
부가적으로 **연관성 분석**과 **차이분석**이 다양하게 실시될 수도 있음  
인천IR 데이터에서 성별과 IR인지여부의 관계를 알아보는 것이 연관성 분석 중 교차분석(질적변수간의 관계를 알아보는 분석)의 예가 될 수 있고 성별에 따라 지지도1가 차이가 있는지를 살펴보는 것은 차이분석중 t-test(기준변수: 카테고리가 2개인 질적변수, 목표변수: 양적변수)의 예가 될 수 있음  
스마트관광 데이터에서 최종학력(질적변수)과 스마트관광인지여부(질적변수)의 관계를 알아보는 것이 연관성 분석 중 교차분석의 예가 될 수 있고 성별(카테고리가 2개인 질적변수)에 따라 지지1이 차이가 있는지를 살펴보는 것은 차이분석중 t-test의 예가 될 수 있음  
<br> 

> 추가적으로 인천IR 데이터에서 긍정적 경제인식1과 긍정적 사회인식1간의 관계를 알아보는 것이 연관성 분석 중 상관분석(양적변수간의 관계를 알아보는 분석)의 예가 될 수 있고 교육수준에 따라 지지도1이 차이가 있는지를 살펴보는 것은 차이분석중 one-way ANOVA(일원배치분산분석, 기준변수: 카테고리가 2개이상인 질적변수, 목표변수: 양적변수)의 예가 될 수 있음  


```
스마트관광 데이터에서 사전지식1(양적변수)과 가치1(양적변수)간의 관계를 알아보는 것이 연관성 분석 중 상관분석의 예가 될 수 있고 교육수준에 따라 지지1이 차이가 있는지를 살펴보는 것은 차이분석중 one-way ANOVA(일원배치분산분석)의 예가 될 수 있음  
```


## III. 데이터 로드 {.tabset .tabset-fade}

### II.1. 인터넷에 있는 데이터 가져오기

* `read_excel`함수를 이용하여 인터넷주소(`https://github.com/HakJun-Song/class/blob/master/incheon0427.xlsx?raw=true`)에서 데이터를 가져와서 `incheon0427`데이터셋에 저장
```{r}
url <- "https://github.com/HakJun-Song/class/blob/master/incheon0427.xlsx?raw=true"
destfile <- "incheon0427.xlsx"
curl::curl_download(url, destfile)
incheon0427 <- read_excel(destfile)
```

* 인터넷주소(`https://github.com/HakJun-Song/class/blob/master/RAW%20DATA_%EC%8A%A4%EB%A7%88%ED%8A%B8%20%EA%B4%80%EA%B4%91%20%EC%84%A4%EB%AC%B8%EC%A1%B0%EC%82%AC.XLSX?raw=true`)에서 데이터를 가져와서 `smart`데이터셋에 저장
```{r}
url <- "https://github.com/HakJun-Song/class/blob/master/RAW%20DATA_%EC%8A%A4%EB%A7%88%ED%8A%B8%20%EA%B4%80%EA%B4%91%20%EC%84%A4%EB%AC%B8%EC%A1%B0%EC%82%AC.XLSX?raw=true"
destfile <- "RAW DATA_스마트 관광 설문조사.XLSX"
curl::curl_download(url, destfile)
smart <- read_excel(destfile)
```
 
### II.1.1.변수이름과 크기 확인
* incheon0427
```{r}
names(incheon0427)
dim(incheon0427)
```

|변수명   |변수내용 |변수형태 |코딩형태 |
|----|---------------|-------|-----------|
|Q1|성별|질적변수(명목변수)<br/>카테고리 2개|1:남자,2:여자|
|Q3|연령|질적변수(명목변수)<br/>카테고리| 5개|1:20대,2:30대,3:40대,4:50대,5:60대|
|Q7|복합리조트 이전에 인지여부|질적변수(명목변수)<br/>카테고리 2개|1:예,2:아니오|
|Q84|교육수준|질적변수(서열변수)<br/>카테고리 4개|1:고졸이하,2:전문대,3:대학교,4:대학원|
|Q85|결혼여부|질적변수(명목변수)<br/>카테고리 3개|1:미혼,2:기혼,3:기타|
|Q86|소득수준|질적변수(서열변수)<br/>카테고리 9개|1:100만원미만,2:100만원대,3:200만원대, 4:300만원대,5:400만원대,6:500만원대, 7:600만원대,8:700만원대, 9:800만원이상|
|Q88_1|국내카지노방문횟수|양적변수(비율변수)|___ 회|
|Q89|해외카지노방문경험|질적변수(명목변수)<br/>카테고리 2개|1:있다,2:없다|
|Q10|긍정적 경제인식1<br/>지역주민 고용기회가 확대될 것이다|양적변수(등간변수)|리커트 5점 척도 1(매우그렇지않다)~5(매우그렇다)|
|Q11|긍정적 경제인식2<br/>지역주민 소득이 증가할 것이다|양적변수(등간변수)|리커트 5점 척도 1(매우그렇지않다)~5(매우그렇다)|
|Q12|긍정적 경제인식3<br/>지역개발 재원이 마련될 것이다|양적변수(등간변수)|리커트 5점 척도 1(매우그렇지않다)~5(매우그렇다)|
|Q23|긍정적 사회인식1<br/>지역주민의 위락시설 이용기회가 확대될 것이다|양적변수(등간변수)|리커트 5점 척도 1(매우그렇지않다)~5(매우그렇다)|
|Q24|긍정적 사회인식2<br/>지역주민 자부심이 높아질 것이다|양적변수(등간변수|리커트 5점 척도 1(매우그렇지않다)~5(매우그렇다)|
|Q25|긍정적 사회인식3<br/>지역개발수단으로서 복합리조트 위상이 증대될 것이다|양적변수(등간변수)|리커트 5점 척도 1(매우그렇지않다)~5(매우그렇다)|
|Q48|인지1<br/>영종도 복합리조트 개발은 지역사회를 살기 좋은 곳으로 만들 것이다|양적변수(등간변수)|리커트 5점 척도 1(매우그렇지않다)~5(매우그렇다)|
|Q49|인지2<br/>영종도 복합리조트의 개발은 지역사회를 위한 올바른 선택이 될 것이다|양적변수(등간변수)|리커트 5점 척도 1(매우그렇지않다)~5(매우그렇다)|
|Q50|인지3<br/>영종도 복합리조트의 개발로 지역의 미래는 밝아질 것이다|양적변수(등간변수)|리커트 5점 척도 1(매우그렇지않다)~5(매우그렇다)|
|Q72|지지1<br/>나는 영종도 복합리조트 산업발전을 지지할 것이다|양적변수(등간변수)|리커트 5점 척도 1(매우그렇지않다)~5(매우그렇다)|
|Q73|지지2<br/>영종도가 복합리조트산업 지역으로 발전되는 것은 바람직하다|양적변수(등간변수)|리커트 5점 척도 1(매우그렇지않다)~5(매우그렇다)|
|Q74|지지3<br/>영종도의 복합리조트산업 개발은 지역발전에 이바지 할 것이다|양적변수(등간변수)|리커트 5점 척도 1(매우그렇지않다)~5(매우그렇다)|
|Q83|방문의사|질적변수(명목변수)<br/>카테고리 2개|1:예,2:아니오|
* smart 
```{r}
names(smart)
dim(smart)
```
|변수명   |변수내용 |변수형태 |코딩형태 |
|----|---------------|-------|-----------|
|SQ1|성별|질적변수(명목변수)<br/>카테고리 2개|1:남자,2:여자|
|SQ2|연령|질적변수(명목변수)<br/>카테고리|5개|1:만20세미만,2:만20~29세,3:만30~39세,4:만40~49세,5:만50~59세,6:만60세이상|
|Q1|스마트관광 인지여부|질적변수(명목변수)<br/>카테고리 2개|1:예,2:아니오|
|Q2|스마트관광 경혐 유무|질적변수(명목변수)<br/>카테고리 2개|1:예,2:아니오|
|Q5_1|사전지식1<br/>스마트관광의 특성에 대해 잘 알고 있다|양적변수(등간변수)|리커트 5점 척도 1(전혀그렇지않다)~5(매우그렇다)|
|Q5_2|사전지식2<br/>스마트관광에 대해 많이 알고 있다|양적변수(등간변수)|리커트 5점 척도 1(전혀그렇지않다)~5(매우그렇다)|
|Q5_3|사전지식3<br/>스마트관광에 대해 많이 알고 있다|양적변수(등간변수)|리커트 5점 척도 1(전혀그렇지않다)~5(매우그렇다)|
|Q6_1|경험분야1<br/>교통수단을 이용하면서 스마트관광을 경험해 보았다|양적변수(등간변수)|리커트 5점 척도 1(전혀그렇지않다)~5(매우그렇다)|
|Q6_2|경험분야2<br/>관광매력물(시설)을 이용하면서 스마트관광을 경험해 보았다|양적변수(등간변수|리커트 5점 척도 1(전혀그렇지않다)~5(매우그렇다)|
|Q6_3|경험분야3<br/>숙박시설을 이용하면서 스마트관광을 경험해 보았다|양적변수(등간변수)|리커트 5점 척도 1(전혀그렇지않다)~5(매우그렇다)|
|Q6_4|경험분야4<br/>식음료시설(음식점, 카페 등)을 이용하면서 스마트관광을 경험해 보았다|양적변수(등간변수)|리커트 5점 척도 1(전혀그렇지않다)~5(매우그렇다)|
|Q7_1|가치1<br/>스마트관광에 쓰인 비용은 경제적이었다|양적변수(등간변수)|리커트 5점 척도 1(전혀그렇지않다)~5(매우그렇다)|
|Q7_10|가치2<br/>스마트관광의 이용은 즐거웠다|양적변수(등간변수)|리커트 5점 척도 1(전혀그렇지않다)~5(매우그렇다)|
|Q17_2|지지1<br/>스마트관광의 영향력이 점차 커질 것이라고 확신한다|양적변수(등간변수)|리커트 5점 척도 1(전혀그렇지않다)~5(매우그렇다)|
|Q17_4|지지2<br/>관광지에서 스마트관광의 이용은 장려되어야 한다|양적변수(등간변수)|리커트 5점 척도 1(전혀그렇지않다)~5(매우그렇다)|
|DQ1|최종학력|질적변수(서열변수)<br/>카테고리 4개|1:고졸이하,2:전문대,3:대학교,4:대학원이상|
|DQ2|결혼여부|질적변수(명목변수)<br/>카테고리 3개|1:미혼,2:기혼,3:기타|
|DQ4|소득수준|질적변수(서열변수)<br/>카테고리 9개|1:100만원미만,2:100만원대,3:200만원대, 4:300만원대,5:400만원대,6:500만원대, 7:600만원대,8:700만원대, 9:800만원이상|

### II.1.2.변수타입 확인
apply함수는 동일한 작업을 행이나 열에 대해서 한번에 수행  
apply함수 옵션에서 `1`은 행방향(가로) `2`는 열방향으로 명령어가 수행됨  

* 아래코드는 incheon0427각 변수에 대하여 변수의 타입을 `class`함수를 통해 도출
```{r}
vars_type = apply(incheon0427,2,class)
vars_type
```
현재 incheon0427데이터셋 변수모두는 character(문자)타입 인것을 알 수 있음

* 아래코드는 smart각 변수에 대하여 변수의 타입을 `class`함수를 통해 도출
```{r}
vars_type = apply(smart,2,class)
vars_type
```
현재 smart데이터셋 변수모두는 numeric(수치)타입 인것을 알 수 있음

### II.2. 원하는 변수만 가져와서 원하는 데이터셋 다시 만들기
`subset`함수를 이용하여 `incheon0427`데이터에서 양적변수를 `conti_vars`에 `cate_vars`에 새로 저장  
`smart`테이터에서 양적변수를 `conti_vars_ex`에 질적변수를 `cate_vars_ex`에 저장  
변수를 가져오는 경우 `c()`를 사용하고 변수를 빼는 경우 `-c()`를 사용  

<div class = "row">
  <div class = "col-md-6">
```{r}
conti_vars_class = subset(incheon0427, select=c(q10,q11,q12,q23,q24,q25,q48,q49,q50,q72,q73,q74,q88_1))
cate_vars_class = subset(incheon0427, select=c(q1,q3,q7,q84,q85,q86,q89,q83))
```
  </div>
  <div class = "col-md-6">
```{r}
conti_vars_ex = subset(smart, select=c(Q5_1,Q5_2,Q5_3,Q6_1,Q6_2,Q6_3,Q6_4,Q7_1,Q7_10,Q17_2,Q17_4))
cate_vars_ex = subset(smart, select=c(SQ1,SQ2,Q1,Q2,DQ1,DQ2,DQ4))
```
  </div>
</div>

### II.3. 기술통계치 도출: 양적변수를 대상

<div class = "row">
  <div class = "col-md-6">
`summary`함수를 통해 `conti_vars_class`셋에 대해 기술통계치 도출
```{r}
summary(conti_vars_class) # 주요 기술통계치
```
  </div>
  <div class = "col-md-6">
`summary`함수를 통해 `conti_vars_ex`셋에 대해 기술통계치 도출
```{r}
summary(conti_vars_ex) # 주요 기술통계치
```
  </div>
</div>

Setting 
=====================================

**Upload Data (.csv,.xlsx,.sav)** (데이터 로딩)

Column {data-height=350}
-------------------------------------

### 1. 파일 선택
```{r}
# fileInput(ui) ----------------------------------------------------------------------
fileInput("Dataset", NULL, accept = c(".csv", ".xlsx",".sav"))
# fileInput(server) ----------------------------------------------------------------------
filedata <- reactive({
  req(input$Dataset)
  ext <- tools::file_ext(input$Dataset$name)
  switch(ext,
         csv = read.csv(input$Dataset$datapath), #, delim = ","),
         xlsx = read.xlsx(input$Dataset$datapath), #, delim = "\t"),
         sav = read_spss(input$Dataset$datapath), #, delim = "\t"),
         validate("Invalid file; Please upload a .csv, .xlsx or .sav file"))})
```

### 2. 선택된 파일 확인
```{r}
# tabset ----------------------------------------------------------------------
tabsetPanel(
# tabset(head)(ui) ----------------------------------------------------------------------
tabPanel("Head",
# tabset(head)(server) ----------------------------------------------------------------------
   renderTable({df <- filedata()
                head(df,6)}),
# tabset(head)(server, explain) ----------------------------------------------------------------------
   renderText({df <- filedata()
               paste("이 데이터 케이스의 수는", dim(df)[1], "개 이다")
               }),
# tabset(head)(server, explain) ----------------------------------------------------------------------
   renderText({df <- filedata()
               paste("이 데이터 변수의 수는 ", dim(df)[2], "개 이다")
               })
), # tabPanel(head)

# tabset(Variable name)(ui) ----------------------------------------------------------------------
tabPanel("Variable name",
# tabset(Variable name)(server) ----------------------------------------------------------------------
   renderPrint({df <- filedata()
                names(df)}),
# tabset(Variable name)(server, explain) ----------------------------------------------------------------------
   renderText({ df <- filedata()
                paste("이 데이터의 변수명은", names(df[1]),"부터",names(df[ncol(df)]), "까지 이다")})
) # tabPanel(Variable name)
) # tabsetPanel
```
 
Column {data-height=350}
-------------------------------------

### 3. 분석을 위한 변수만 선택
##### 1. 변수 선택  
```{r}
uiOutput("vars")
```

```{r}
output$vars=renderUI({
    df <- filedata()
    if (is.null(df)) return(NULL)
    items=names(df)
    #names(items)=items
    selectInput("vars","아래에서 변수들 선택:",items,multiple=TRUE)})
```

```{r}
actionButton("vars_go", "선택")
```

### 4. 새로운 데이터셋 확인
```{r}
vars_new <- eventReactive(input$vars_go, {
 df <- filedata()
 vars <- c(input$vars)
 df_vars=as.data.frame(df[,vars])
 head(df_vars,6)})
 # output$vars_new<-renderTable({
 #   head(vars(),6)})
 output$table <- renderTable({
   vars_new()})
  tableOutput("table")
#  # tabset ----------------------------------------------------------------------
# tabsetPanel(
# # tabset(head)(ui) ----------------------------------------------------------------------
# tabPanel("Head",
# # tabset(head)(server) ----------------------------------------------------------------------
#    #renderTable({head(vars(),6)})
# verbatimTextOutput("vars_new")
# #,
# tabset(head)(server, explain) ----------------------------------------------------------------------
#    renderText({#df <- filedata()
#                paste("이 데이터 케이스의 수는", dim(vars())[1], "개 이다")
#                }),
# # tabset(head)(server, explain) ----------------------------------------------------------------------
#    renderText({#df <- filedata()
#                paste("이 데이터 변수의 수는 ", dim(vars())[2], "개 이다")
#                })
#)
# , # tabPanel(head)
# 
# # tabset(Variable name)(ui) ----------------------------------------------------------------------
# tabPanel("Variable name",
# # tabset(Variable name)(server) ----------------------------------------------------------------------
#    renderPrint({df <- filedata()
#                 names(df)}),
# # tabset(Variable name)(server, explain) ----------------------------------------------------------------------
#    renderText({ df <- filedata()
#                 paste("이 데이터의 변수명은", names(df[1]),"부터",names(df[ncol(df)]), "까지 이다")})
# ) # tabPanel(Variable name)
# ) # tabsetPanel
#)
# })
 
#})
```

Column
-------------------------------------

### **Define Model**
##### 1. 종속변수 선택  
```{r}
uiOutput("dependent")
```

```{r}
output$dependent=renderUI({
    df <- filedata()
    if (is.null(df)) return(NULL)
    items=names(df)
    #names(items)=items
    selectInput("dependent","아래에서 1개의 종속변수 선택:",items)})
```



 
 
 
##### 2. 독립변수 선택  
```{r}
uiOutput("independents")
```

```{r}
output$independents=renderUI({
    df <- filedata()
    if (is.null(df)) return(NULL)
    items=names(df)
    #names(items)=items
    selectInput("independents","아래에서 1개 또는 복수의 독립변수 선택:",items,multiple=TRUE)})
```

##### 3. 독립변수 선택  
<!-- # ```{r} -->
<!-- # textOutput("class") -->
<!-- # ``` -->
<!-- #  -->
<!-- # ```{r} -->
<!-- # # output$independents=renderUI({ -->
<!-- # #     df <- filedata() -->
<!-- # #     if (is.null(df)) return(NULL) -->
<!-- # #     items=names(df) -->
<!-- # #     #names(items)=items -->
<!-- # #     selectInput("independents","아래에서 1개 또는 복수의 독립변수 선택:",items,multiple=TRUE)}) -->
<!-- #  -->
<!-- # tblCls <- reactive({ -->
<!-- #    req(input$Dataset) # if else not needed when using req() -->
<!-- #    head(read.xlsx(input$Dataset$datapath, header = input$header), 5) -->
<!-- # }) -->
<!-- #  -->
<!-- # output$class <- renderPrint({ -->
<!-- #    str(tblCls()) -->
<!-- # }) -->
<!-- # ``` -->
<!-- #  -->



```{r}
# ui: actionButton(view, reg, corr) ----
# actionButton("structure", "View data structure")
# actionButton("regression", "Linear regression")
# actionButton("correlation", "Correlation")
actionButton("action", "3. 분석실시")
```



Analysis {data-orientation=rows}
=====================================

Row {data-height=350}
-------------------------------------
   
### **정리되지 않은 분석결과(비표준화 계수)**
```{r}
verbatimTextOutput("unstd_text")
```
```{r}
unstd_text <- eventReactive(input$action, {
 df <- filedata()
 #vars <- c(input$dependent, input$independents)
 #df_std=as.data.frame(apply(df[,vars],2,normFunc))
 if (is.null(df)) return(NULL)
 fmla <- as.formula(paste(input$dependent," ~ ",paste(input$independents,collapse="+")))
 summary(lm(fmla,data=df))
         })
 output$unstd_text<-renderPrint({
   unstd_text()})
 
#})
```


### **정리된 분석결과(비표준화 계수)**
```{r}
uiOutput("unstd_star")
```
```{r}
unstd_star <- eventReactive(input$action, {
    df <- filedata()
    if (is.null(df)) return(NULL)
      fmla <- as.formula(paste(input$dependent," ~  ",paste(input$independents,collapse="+")))
      reg <- lm(fmla,data=df)
      HTML(stargazer(reg, type = "html", report = "vct*", star.cutoffs = c(0.05, 0.01, 0.001),
            column.labels = c("coef"),
            single.row = TRUE))
            })
# #
     output$unstd_star<-renderUI({
       unstd_star()})
```


Row {data-height=350}
-------------------------------------

### **정리되지 않은 분석결과(표준화 계수)**
```{r}
verbatimTextOutput("std_text")
```
```{r}
std_text <- eventReactive(input$action, {
 df <- filedata()
 vars <- c(input$dependent, input$independents)
 df_std=as.data.frame(apply(df[,vars],2,normFunc))
 if (is.null(df_std)) return(NULL)
 fmla <- as.formula(paste(input$dependent," ~ ",paste(input$independents,collapse="+")))
 summary(lm(fmla,data=df_std))
         })
 output$std_text<-renderPrint({
   std_text()})

#})
```


### **정리된 분석결과(표준화 계수)**
```{r}
uiOutput("std_star")
```
```{r}
std_star <- eventReactive(input$action, {
 df <- filedata()
 vars <- c(input$dependent, input$independents)
 df_std=as.data.frame(apply(df[,vars],2,normFunc))
      fmla <- as.formula(paste(input$dependent," ~  ",paste(input$independents,collapse="+")))
      reg <- lm(fmla,data=df_std)
      HTML(stargazer(reg, type = "html", report = "vct*", star.cutoffs = c(0.05, 0.01, 0.001),
            column.labels = c("coef"),
            single.row = TRUE))
            })
# #
     output$std_star<-renderUI({
       std_star()})
```